臺灣高等法院民事判決　九十一年度訴易字第九一號
　　　原　　　告　乙○○
　　　被　　　告　甲○○
右當事人間竊盜案件，因原告提起附帶民事訴訟，請求侵權行為損害事件，經本院刑
事庭裁定移送，爰判決如左︰
　　　主　　　文
被告應給付原告日幣壹仟元、美國運通旅行支票面額美金壹佰元壹紙、新台幣捌萬陸
仟壹佰陸拾陸元。
訴訟費用由被告負擔。
原告假執行之聲請駁回。
      事實及理由
壹、程序方面：
一、被告經合法通知，未於言詞辯論期日到場，核無民事訴訟法第三百八十六條所列
    情形，應依原告之聲請，由其一造辯論而為判決。
二、按「附帶民事訴訟，於第二審法院刑事庭裁定移送該法院民事庭後，其訴之追加
    、變更應依民事訴訟法第四百四十六條之規定為之」，最高法院八十二年度台抗
    字第五一六號判決可供參考。又按訴之變更或追加，非經他造同意，不得為之。
    但第二百五十五條第一項第二款至第六款情形，不在此限；訴狀送達後，原告不
    得將原訴變更或追加他訴。但擴張或減縮應受判決事項之聲明者，不在此限，民
    事訴訟法第四百四十六條第一項、第二百五十五條第一項第三款定有明文。原告
    於本件附帶民事訴訟起訴時，就被告竊盜之不法侵權行為所致原告受有現金日幣
    一千元、現金新台幣（下同）七萬元、美國運通旅行支票面額美金一百元一紙、
    筆記型電腦價值新台幣四萬八千五百元，及鐵窗修復費用新台幣二千八百元之損
    害，將日幣及美金折算為新台幣之結果，聲明請求被告應給付原告新台幣十二萬
    五千零五十元。嗣本件移送至本院民事庭後，經本院行使闡明權，原告將上開聲
    明原請求換算為新台幣之日幣一千元、美金一百元旅行支票部分，變更為直接請
    求被告給付之日幣一千元及美金一百元旅行支票；並就新台幣請求部分，僅請求
    現金新台幣七萬元及原請求筆記型電腦價值之三分之一，共計請求新台幣八萬六
    千一百六十六元，鐵窗修復費用則不再請求，其擴張、減縮應受判決事項之聲明
    ，符合首揭民事訴訟法第四百四十六條第一項、第二百五十五條第一項第三款之
    規定，應予准許，合先敘明。
貳、實體方面：
一、本件原告起訴主張：被告於民國九十年六月二十九日夜間八時許，持不明兇器，
    攀爬至台北縣蘆洲市○○路二十六巷三十一弄十三號二樓原告住處書房之窗外，
    以前開兇器剪斷設於該處鐵窗之不鏽鋼條後，侵入原告之住處內，竊取現金新台
    幣七萬元、現金日幣一千元、美國運通旅行支票面額美金一百元一紙、及筆記型
    電腦  (含提袋)一台，得手後適為原告自外歸來發現，被告駕駛機車逃離，並掉
    落其竊得之筆記型電腦致毀損不堪使用，爰依侵權行為法律關係，請求被告應給
    付原告遭竊取之日幣現金、美金支票，及遭竊之新台幣現金七萬元連同筆記型電
    腦折舊價值共八萬六千一百六十六元。並聲明：(一)被告應給付原告新台幣八萬六
    千一百六十六元、日幣一千元、美國運通旅行支票面額美金一百元一紙。(二)願供
    擔保，請准宣告假執行。
二、被告未於言詞辯論期日到場，亦未提出書狀作何聲明或陳述。
三、原告主張：被告於九十年六月二十九日夜間八時許，持不明兇器，攀爬至台北縣
    蘆洲市○○路二十六巷三十一弄十三號二樓原告住處書房之窗外，以前開兇器剪
    斷設於該處鐵窗之不鏽鋼條後，侵入原告之住處內，竊取現金新台幣七萬元、現
    金日幣一千元、美國運通旅行支票面額美金一百元一紙、及筆記型電腦（含提袋
    ）一台，得手後適為原告自外歸來發現，被告駕駛機車逃離，並掉落其竊得之筆
    記型電腦，業據原告於刑事案件警訊、偵查及審理時指述綦詳，且有原告鐵窗被
    剪斷，屋內淩亂之現場照片八張在刑事偵查案卷可稽（見台灣板橋地方法院檢察
    署九十年度偵字第一七八○六號偵查卷第八頁至十二頁）；原告繪製之現場圖，
    附於本院九十一年度上易字第一一九四刑事案卷可證；而台灣板橋地方法院刑事
    庭調查時，法官命被告以台語發音，經由辨音，原告仍認出而確定是被告竊盜（
    見台灣板橋地方法院九十年度易字第三九六四號刑事卷宗第四二頁、四三頁）；
    另原告在案發當時所記下逃逸機車之牌照號碼為ＦＤ二－二一○號機車，經查確
    屬被告所有等情，除據證人即台北縣警察局蘆洲分局蘆洲派出所警員羅坤洲，在
    台灣板橋地方法院刑事庭調查時到庭證述明確外（見台灣板橋地方法院上開案號
    卷宗第四五頁），亦有車籍作業系統查詢認可資料一紙在卷可憑（附前開偵查卷
    內）。被告則均未到場，亦未提出任何書狀供本院審酌，依民事訴訟法第二百八
    十條第三項前段規定，自應認對原告主張之前揭事實視同自認。本院參酌前開證
    據及被告因前開事實而犯有加重竊盜罪，經台灣板橋地方法院九十年度易字第三
    九六四號判決有期徒刑一年二月，嗣被告雖上訴本院，但業經本院刑事庭駁回上
    訴確定，有刑事判決可證，堪認原告之主張為真實。
四、按因故意或過失，不法侵害他人權利者，負損害賠償責任，民法第一百八十四條
    第一項前段定有明文。而負損害賠償責任者，除法律另有規定或契約另有訂定外
    ，應回復他方損害發生前之原狀；第一項情形，債權人得請求支付回復原狀所必
    要之費用，以代回復原狀；不能回復原狀或回復原狀顯有重大困難者，應以金錢
    賠償其損害，同法第二百十三條第一項、第三項、第二百十五條分別定有明文。
    本件原告主張其因被告竊盜之不法侵權行為，除有現金日幣一千元、新台幣七萬
    元、美國運通旅行支票面額美金一百元一紙遭竊受損外，另原告所有之筆記型電
    腦，因被告逃逸時，因不慎掉落，經重力撞擊已無法修復，而該筆記型電腦原價
    四萬八千五百元，購買日期為八十八年五月十一日，至損害發生前，已使用二年
    又一個多月，價值僅餘原價三分之一，亦據提出電腦修理廠商勤知燦業有限公司
    出具之報價單影本在卷為證（見本院卷第二十六頁），被告未到場，亦未提出任
    何書狀供本院審酌，依民事訴訟法第二百八十條第三項前段規定，應認原告主張
    因被告侵權行為，受有日幣一千元、面額美金一百元之旅行支票，及新台幣現金
    七萬元連同筆記型電腦折價一萬六千一百六十七元（元以下四捨五入）之損害之
    事實，已經被告自認為真實，惟原告就新台幣現金、筆記型電腦二項損害僅請求
    八萬六千一百六十六元，自無不可。從而，原告依侵權行為法律關係，請求被告
    應給付原告日幣一千元、美國運通旅行支票面額美金一百元一紙，及新台幣八萬
    六千一百六十六元，即屬有據，應予准許。
五、原告陳明願供擔保請求宣告假執行，經核本件原告勝訴金額未逾新台幣一百五十
    萬元，兩造均不得上訴，本件判決屬確定終局判決，自無宣告假執行之必要，原
    告假執行之聲請，應予駁回。
六、據上論結，本件原告之訴有理由，依民事訴訟法第七十八條、第四百六十三條、
    第三百八十五條第一項前段，判決如主文。
中　　　華　　　民　　　國　　九十一　　年　　十二  　　月 　 十七  　　日
                                民事第十二庭
                                    審判長法  官　林  丁  寶
                                    　　　法  官　高  鳳  仙
                                    　　　法  官　林  恩  山
右正本係照原本作成。
不得上訴。
中　　　華　　　民　　　國　　九十一　　年　　十二  　　月 　 十八  　　日
  　　　　　　　　　　　　　　　　　　　　書記官  周  淑  靜
